臺灣桃園地方法院民事判決　　　　　　　100年度親字第237號
原　　　告　吳佳和
被　　　告　李玟頤即黃慧玲
被　　　告　李玟頤之子即黃慧玲.
上一人
特別代理人　吳惠萍
上列當事人間請求否認子女事件，本院於民國100年12月22日言
詞辯論終結，判決如下：
    主  文
確認被告李玟頤之子即黃慧玲之子（男，民國100 年10月18日生
）非被告李玟頤即黃慧玲自原告受胎所生之婚生子女。
訴訟費用由被告負擔。
    事實及理由
一、原告主張：原告與被告李玟頤即黃慧玲於民國100 年01月20
    日結婚，惟被告李玟頤即黃慧玲竟於100 年01月25日與外人
    同宿，並於100 年10月18日產下一子，經鑑定原告與被告李
    玟頤之子即黃慧玲之子血型不符，依此可推斷被告李玟頤之
    子即黃慧玲之子並非原告與被告李玟頤即黃慧玲之婚生子，
    為求身份關係明確，爰依法提起本件訴訟等語，並為訴之聲
    明：如主文所示。
二、被告方面：同意原告訴之請求。
三、經查，原告主張之事實，業據其提出戶籍謄本、柯滄銘婦產
    科基因飛躍生命科學實驗室親緣DNA 鑑定報告書為證。上開
    親子鑑定報告記載為：本系統之總排除能力為0.0000000000
    ；本鑑定使用臺灣地區基因頻率資料庫進行計算，依親緣DN
    A 鑑定認證標準，如親子關係概率超過99.99%，即視為確有
    親子血緣關係，如有三個（含）以上STR 點位「可以排除」
    ，則視為受測者雙方無親子血緣關係，可以排除血緣關係之
    體染色體STR 點位為：D8S1179 、D21S11、D7S820、CSF1PO
    、D2S1338 、FGA ；吳佳和（F ）與黃慧玲之子（S ）之檢
    體由秉坤婦幼醫院提供送檢，受檢者身分由秉坤婦幼醫院證
    明；結論：根據以上分析結果，可以排除吳佳和（F ）與黃
    慧玲之子（S ）之親子血緣關係等語，因此原告主張被告李
    玟頤之子即黃慧玲之子非被告李玟頤即黃慧玲自原告受胎所
    生育之事實，洵堪認定為真實。
四、按「從子女出生日回溯第一百八十一日起至第三百零二日止
    ，為受胎期間。」，「妻之受胎，係在婚姻關係存續中者，
    推定其所生子女為婚生子女。」，「前項推定，夫妻之一方
    或子女能證明子女非為婚生子女者，得提起否認之訴」，「
    前項否認之訴，夫妻之一方自知悉該子女非為婚生子女，或
    子女自知悉其非為婚生子女之時起二年內為之。但子女於未
    成年時知悉者，仍得於成年後二年內為之。」，民法第1062
    條第1 項、第1063條第1 項、96年5 月23日修正公布民法第
    1063條第2 項、第3 項定有明文。又96年5 月23日修正公布
    民法第1063條第2 項之規定，於民法親屬編修正前受胎或出
    生之子女亦適用之，民法親屬編施行法第8 條3 項規定甚明
    。被告李玟頤之子即黃慧玲之子（男，100 年10月18日出生
    ）既非其生母即本件被告李玟頤即黃慧玲自原告受胎所生，
    原告自100 年10月28日始透過DNA 檢驗分析得知此情，旋即
    於100 年11月16日提起本件婚生否認之訴，依前開說明，起
    訴既未逾法定除斥期間，於法洵屬有據，應予准許。
五、據上論結，本件原告之訴為有理由，依民事訴訟法第78條，
    判決如主文。
中    華    民    國   100    年    12    月    30    日
                        家事法庭法  官  陳清怡
上列正本證明與原本無異。
如對本判決不服，須於判決送達後20日內向本院提出上訴狀（應
按對造人數提出繕本並繳納第2 審裁判費），上訴於台灣高等法
院。
中    華    民    國   100    年    12    月    30    日
                                書記官  楊書棼